【裁判字號】    89,交上訴,159
【裁判日期】    890628
【裁判案由】    過失致死
【裁判全文】
臺灣高等法院刑事判決                  八十九年度交上訴字第一五九號
    上  訴  人  台灣基隆地方法院檢察署檢察官
    上  訴  人
    即  被  告  乙○○
右上訴人，因被告業務過失致死案件，不服臺灣基隆地方法院八十九年度交訴字第一
四號，中華民國八十九年六月二十八日第一審判決（起訴案號：臺灣基隆地方法院檢
察署八十九年度偵字第二二六號）提起上訴，本院判決如左：
    主      文
原判決關於乙○○部分撤銷。
乙○○從事業務之人，因業務上之過失致人於死，處有期徒刑月，緩刑年。
    事      實
一、乙○○於七十三年八月十六日曾因偽造文書案件，經本院判處有期徒刑十月，於
    七十三年九月二十一日確定，七十四年五月十四日執行完畢，乙○○為大貨車司
    機，以為他人運送貨物為業，屬從事駕駛業務之人。於民國八十八年十二月三十
    日下午一時四十分許，駕駛車牌號碼ＩＢ—四００號營業用大貨車，沿基隆市○
    ○路，由台北縣瑞芳鎮往基隆市方向行駛，途經該路段一五九號前，應注意汽車
    在交叉路口十公尺內不得臨時停車，依當時情形並無不能注意之情事，竟疏於注
    意，在交叉路口十公尺內臨時停車購買檳榔，而占用機車專用道，適李廷楠騎乘
    車牌號碼ＧＨＣ—九六九號重型機車，亦沿源遠路由瑞芳鎮往基隆市方向行駛，
    駛至乙○○所停車之位置時，因該大貨車占用機車專用道，李廷楠於繞越該大貨
    車時，恰呂慶燈駕駛車牌號碼ＩＱ—四八五號曳引車亦行經該處，本應注意車前
    狀況與兩車併行之間隔，並隨時採取必要之安全措施，而依當時日間光線充足，
    視距良好，並無不能注意之情事，竟疏未注意擦撞李廷楠所騎乘之機車，致李廷
    楠人車倒地，受有顱內出血合併創傷性血氣胸、右胸肋骨全數骨折、左胸四至七
    肋骨骨折等傷害，經送醫後不治死亡。（呂慶燈部分業經判決確定）
二、案經被害人李廷楠之妻甲○○訴由基隆市警察局第三分局報請台灣基隆地方法院
    檢察署檢察官偵查起訴。
    理      由
一、右揭犯罪事實，業據上訴人即被告乙○○與同案被告呂慶燈二人供承不諱，核與
    告訴人甲○○指訴之情節相符，復經證人即案發當時駕車於同案被告呂慶燈後方
    之鄧仁宏與坐於被告乙○○車上之洪鳳兒證稱屬實，並有道路交通事故調查表、
    現場照片二十四張等在卷可資佐證。且被害人李廷楠係因本件車禍致顱內出血合
    併創傷性血氣胸、右胸肋骨全數骨折、左胸四至七肋骨骨折等傷害而不治死亡，
    業經臺灣基隆地方法院檢察署檢察官督同法醫師相驗明確，有相驗屍體證明書、
    驗斷書、及勘驗筆錄等在卷可憑。
二、按汽車於交叉路口十公尺內不得臨時停車、汽車行駛時，駕駛人應注意車前狀況
    及兩車併行之間隔，並隨時採取必要之安全措施，道路交通安全規則第一百十一
    條第二款、第九十四條第三項分別定有明文。被告與呂慶燈二人於前揭時地駕駛
    車輛應注意並能注意而不注意上開規定，以致肇事，被告與呂慶燈二人之行為自
    有過失，而本件事故經送台灣省車輛行車事故覆議鑑定委員會覆議結果為「一、
    呂慶燈酒後駕駛全聯結車，行經號誌路口，超越右側機車時，未保持安全間隔，
    為肇事原因。二、李廷楠無肇事因素。三、乙○○駕駛營業大貨車，於交叉路口
    十公尺內違規停車，與本案之肇事有因果關係。」，亦同認被告與呂慶燈二人之
    行為有過失，又被害人因本件車禍死亡，與被告及呂慶燈二人之過失行為間並有
    相當因果關係。本件事證明確，被告犯行洵堪認定。
三、被告乙○○係職業駕駛人，為從事駕駛業務之人，於執行業務中開車肇事，致人
    於死，核其所為，應成立刑法第二百七十六條第二項之業務上過失致人於死之罪
    ，原審據以論科，固非無見，惟查被告業與被害人家屬成立和解，業據被告供述
    在卷，及提出和解書在卷可稽，並有告訴人與其他刑事附帶民事原告共同出具之
    刑事附帶民事撤回起訴狀附本院八十九年重交附民字第三○號刑事附帶民事訴訟
    案卷可證，原審於量刑時未及審酌，尚有未洽，檢察官上訴意旨以被告違規停車
    未與告訴人達成和解，原審僅判處被告有期徒刑四月，量刑過輕指摘原判決不當
    ，固無可取，惟被告上訴意旨以呂傳燈係肇事主因，原審對其判處有期徒刑一年
    ，竟諭知緩刑四年，伊僅違規停車，現已與告訴人成立和解未判緩刑指摘原審對
    其判決部分不當則為有理由，原判決既有上述可議之處，自應由本院將原判決關
    於被告乙○○部分撤銷，審酌被告之品行、過失之程度較呂傳燈為輕，犯罪所生
    之危害、肇事後現已與被害人家屬達成民事和解及其他一切情狀，量處如主文所
    示之刑，惟念被告有如事實欄所載之前科，其受有期徒刑執行完畢後五年以內未
    曾受有期徒刑以上刑之宣告，有本院被告全國前案紀錄表附卷可稽，且其對本案
    之過失程度較輕，犯後已與被害人家屬達成民事和解，被告經此受刑之宣告後，
    當知警惕，信無再犯之虞，因認其所受刑之宣告，以暫不執行為適當，爰併宣告
    緩刑三年，以勵自新。
據上論斷，應依刑事訴訟法第三百六十九條第一項前段、第三百六十四條、第二百九
十九條第一項前段、刑法第二百七十六條第二項、第七十四條第二款、罰金罰鍰提高
標準條例第一條前段，判決如主文。
本案經檢察官鄭龍照到庭執行職務。
中    華    民    國    八十九    年       十       月       三十一     日
                          臺灣高等法院刑事第十庭
                              審判長法  官  楊  貴  志
                                    法  官  溫  耀  源
                                    法  官  吳  明  峰
右正本證明與原本無異。
如不服本判決應於收受送達後十日內向本院提出上訴書狀，其未敘述上訴之理由者並
得於提起上訴後十日內向本院補提理由書（均須按他造當事人之人數附繕本）。
                                    書記官  沈  秀  容
中    華    民    國    八十九    年       十一     月        一      日


司法院資訊處製作；財團法人民間司法改革基金會備份。
